【裁判字號】    98,上訴,3986
【裁判日期】    981208
【裁判案由】    毒品危害防制條例
【裁判全文】
臺灣高等法院刑事判決                98年度上訴字第3986號
上  訴  人
即  被  告  甲○○
上列上訴人因毒品危害防制條例案件，不服臺灣板橋地方法院98
年度訴字第2286號，中華民國98年7月31日第一審判決（起訴案
號：臺灣板橋地方法院檢察署98年度毒偵字第4171號），提起上
訴，本院判決如下：
    主  文
上訴駁回。
    事  實
一、甲○○前因施用毒品案件，經原審法院以92年度毒聲字第29
    92號裁定將其送往勒戒處所觀察、勒戒後，認無繼續施用毒
    品之傾向，而於民國93年2月23日執行完畢釋放，由臺灣板
    橋地方法院檢察署檢察官以93年度毒偵緝字第65號為不起訴
    處分確定；甲○○於上開觀察、勒戒執行完畢後5年內，復
    有施用第一級、第二級毒品之行為，經原審法院以96年度訴
    字第199號判處有期徒刑10月確定；復因竊盜案件，經臺灣
    臺北地方法院以95年度易字第1899號判處有期徒刑10月確定
    ；上開2項有期徒刑嗣經法院裁定減刑並定其應執行有期徒
    刑9月確定，而於96年11月26日縮刑期滿執行完畢。詎甲○
    ○仍不知警惕，明知海洛因及甲基安非他命分別為毒品危害
    防制條例第2條第2項第1款、第2款所規定之第一級毒品及第
    二級毒品，竟基於施用第一級毒品海洛因及第二級毒品甲基
    安非他命之犯意，於98年4月13日某時，在臺北市國泰綜合
    醫院某病房內，以將海洛因及甲基安非他命粉末均摻入香煙
    內點火吸食之方式，同時施用第一級毒品海洛因及第二級毒
    品甲基安非他命；嗣於98年4月16日凌晨1時25分許，在臺北
    市○○○路○段85巷口前為警查獲，並扣得與甲○○本件施
    用毒品犯行無關之注射針筒1支。
二、案經臺北市政府警察局中山分局移送臺灣臺北地方法院檢察
    署檢察官呈請臺灣高等法院檢察署檢察長令轉臺灣板橋地方
    法院檢察署檢察官偵查起訴。
    理  由
一、本件被告所犯施用第一、二級毒品罪，非死刑、無期徒刑、
    最輕本刑3年以上有期徒刑之罪，亦非高等法院管轄之第一
    審案件，其於原審準備程序進行中，就被訴事實為有罪之陳
    述，經告知簡式審判之旨，並聽取檢察官、被告之意見後，
    原審裁定進行簡式審判程序，核無不合。
二、上揭事實，業據上訴人即被告甲○○於原審審理時坦承不諱
    ；且被告於為警查獲後所採集之尿液，經送請臺灣尖端先進
    生技醫藥股份有限公司以酵素免疫分析法初步檢驗、氣相層
    析質譜儀法確認檢驗之檢驗結果，確呈海洛因代謝物嗎啡、
    可待因及甲基安非他命陽性反應，有該檢驗機構出具之濫用
    藥物檢驗報告1紙附卷可稽（見偵查卷第43-1頁），足認被
    告上開自白，核與事實相符。又被告前因施用毒品案件，經
    原審法院以92年度毒聲字第2992號裁定將其送往勒戒處所觀
    察、勒戒後，認無繼續施用毒品之傾向，而於93年2月23日
    執行完畢釋放，由臺灣板橋地方法院檢察署檢察官以93年度
    毒偵緝字第65號為不起訴處分確定；被告於上開觀察勒戒執
    行完畢後5年內，復有施用第一級、第二級毒品之行為，經
    原審以96年度訴字第199號判處有期徒刑10月確定，此亦有
    臺灣高等法院被告前案紀錄表1份在卷可憑；本件事證明確
    ，被告施用毒品犯行，堪以認定。
三、按海洛因及甲基安非他命分別為毒品危害防制條例第2 條第
    2項第1款、第2 款所規定之第一級毒品及第二級毒品。核被
    告施用海洛因之行為，係犯毒品危害防制條例第10條第1 項
    之施用第一級毒品罪，其施用甲基安非他命之行為，係犯毒
    品危害防制條例第10條第2 項之施用第二級毒品罪；其施用
    前後持有第一級毒品海洛因、第二級毒品甲基安非他命之低
    度行為，應為其施用之高度行為所吸收，均不另論罪。被告
    以一行為同時施用第一級毒品及第二級毒品，觸犯施用第一
    級毒品及施用第二級毒品罪，為想像競合犯，應依刑法第55
    條規定，從一較重之施用第一級毒品罪處斷（公訴意旨認被
    告所犯上開2 罪，應予分論併罰，尚有誤會）。又被告有如
    事實欄第1 項所載之犯罪科刑及執行紀錄，有本院被告前案
    紀錄表在卷可參，其於受有期徒刑之執行完畢後，5 年內故
    意再犯本件有期徒刑以上之罪，為累犯，應依刑法第47條第
    1 項規定加重其刑。原審以被告犯罪事證明確，適用刑事訴
    訟法第273條之1第1項、第299條第1 項前段，毒品危害防制
    條例第10條第1項、第2項，刑法第11條前段、第55條、第47
    條第1 項等規定，並審酌被告前已因施用毒品而受不起訴處
    分之寬典，並經法院論罪科刑執行完畢，猶不知悔誤而再犯
    本件之罪，顯見其自制力薄弱，惟其施用毒品僅屬自殘行為
    ，對於他人之法益尚無直接之侵害，及其犯後於原審審理時
    已坦承犯行，態度尚稱良好等一切情狀，量處被告有期徒刑
    10月，並說明扣案注射針筒1支，並非被告所有，亦與被告
    本件施用毒品犯行無關，此據被告陳明在卷，爰不併予宣告
    沒收，經核其認事用法並無違誤，量刑亦屬妥適。被告以警
    察臨檢查驗身分後，未徵得被告同意，亦未告知被告相關權
    限，而逕行搜索車內物品，並強制帶回警局採證，已明顯逾
    越職權，所採證據應無證據能力，且被告因手術後出院不久
    ，尚需回診云云提起上訴。惟查，本件警方係經被告出於自
    願性同意而執行搜索，執行搜索之警員業將被告同意之意旨
    記載於搜索扣押筆錄，及搜索採證同意書，並由被告簽署，
    有台北市政府警察局中山分局搜索扣押筆錄、自願搜索同意
    書各1份在卷可稽（見偵查卷第14-16、13頁），則本件因搜
    索所獲得之證據，並無違法，應認有證據能力。被告上訴意
    旨空言本件證據係違法搜索取得，並不可採；至被告所指因
    病需回診云云，因與本案無涉，從而，被告上訴為無理由，
    應予駁回。
四、被告經本院合法傳喚，無正當之理由不到庭，爰不待其陳述
    ，為一造辯論判決。
據上論斷，應依刑事訴訟法第368條、第371條，判決如主文。
本案經檢察官劉靜婉到庭執行職務。
中    華    民    國    98    年    12    月    8     日
                  刑事第二十一庭審判長法  官  蔡聰明
                                      法  官  楊力進
                                      法  官  許永煌
以上正本證明與原本無異。
如不服本判決，應於收受送達後十日內向本院提出上訴書狀，其
未敘述上訴之理由者並得於提起上訴後十日內向本院補提理由書
（均須按他造當事人之人數附繕本）「切勿逕送上級法院」。
                                      書記官  江采廷
中    華    民    國    98    年    12    月    9     日
附錄：本案論罪科刑法條全文
毒品危害防制條例第10條
施用第一級毒品者，處 6 月以上 5 年以下有期徒刑。
施用第二級毒品者，處 3 年以下有期徒刑。


司法院資訊處製作；財團法人民間司法改革基金會備份。
